【裁判字號】    98,抗,344
【裁判日期】    980515
【裁判案由】    聲請減刑及定應執行刑
【裁判全文】
臺灣高等法院刑事裁定                   98年度抗字第344號
抗  告  人
即  受刑人  甲○○
上列抗告人因聲請減刑案件，不服臺灣新竹地方法院中華民國98
年3月11日裁定（98年度聲減字第10號），提起抗告，本院裁定
如下：
    主  文
抗告駁回。
    理  由
一、按依中華民國九十六年罪犯減刑條例之規定，應減刑之罪，
    已經判決確定尚未執行或執行未完畢者，由檢察官或應減刑
    之人犯聲請最後審理事實之法院裁定之，該條例第八條第一
    項定有明文。是應減刑之罪須以已經判決確定尚未執行或執
    行未完畢者為限，若經執行完畢者，即不得減刑之。次按假
    釋中因故意更犯罪，受有期徒刑以上刑之宣告者，於判決確
    定後六月以內，撤銷其假釋；在無期徒刑假釋後滿二十年或
    在有期徒刑所餘刑期內未經撤銷假釋者，其未執行之刑，以
    已執行論。但依第七十八條第一項撤銷其假釋者，不在此限
    。刑法第七十八條第一項前段、第七十九條第一項分別定有
    明文。準此，假釋中因故意更犯罪，其原假釋之罪是否執行
    完畢，應視其更犯之罪判決確定後，於法定期間內，有無撤
    銷其假釋而定。
二、抗告意旨略以：伊曾於八十年間，因偽造文書與違反槍砲彈
    藥刀械管制條例等罪，經臺灣新竹地方法院以七十九年度訴
    字第二二三號判決判處有期徒刑四月及二年，定應執行刑為
    二年二月確定；另於八十九年間，再因偽造文書罪，經臺灣
    宜蘭地方法院以八十八年度羅簡字第二二二號判決判處有期
    徒刑四月確定。此二次偽造文書之有期徒刑四月宣告，依中
    華民國九十六年罪犯減刑條例之規定，均在依法應予減刑之
    列，惟檢察官迄今未為伊依法聲請減刑，為此向法院提出聲
    請。詎原審法院卻以伊所聲請之案件，已經執行完畢，而駁
    回其聲請，寧有此理，蓋伊先前所犯案件，經減刑後之假釋
    期滿日期應為九十六年二月五日，非原裁定所認之六月五日
    ，而其二次所犯偽造文書罪，雖未經檢察官撤銷假釋，仍有
    為檢察官撤銷之危險，原裁定不為減刑，對伊有重大不利益
    ，實有悖減刑條例之立法精神，容有違誤，為此提起抗告云
    云。
三、經查：抗告人即受刑人甲○○前因偽造文書、殺人及違反槍
    砲彈藥刀械管制條例等案件，經法院分別判處有期徒刑四月
    、十四年及二年，嗣並經裁定應執行刑為有期徒刑十五年，
    嗣於民國八十五年一月十一日縮短刑期假釋出監，其後遭撤
    銷假釋，入監執行殘刑，復另因偽造文書案件，經法院判處
    有期徒刑四月確定，上開罪刑接續執行，嗣於九十二年二月
    十四日縮短刑期假釋出監，假釋期間付保護管束，並於九十
    六年六月五日保護管束期滿未經撤銷視為已執行完畢，此有
    本院被告前案紀錄表在卷可按。雖受刑人於上開假釋保護管
    束期間內之九十六年二月二十八日，因另犯恐嚇取財罪，經
    本院於九十七年十月三十日判處有期徒刑一年二月，減為有
    期徒刑七月確定，有本院九十七年度上易字第一○二六號判
    決在卷足稽。惟迄今受刑人前開假釋均未因前揭恐嚇取財一
    案而經撤銷，此業經原審調閱臺灣新竹地方法院九十二年度
    執護字第一○三號卷宗核閱無誤，並有臺灣宜蘭地方法院檢
    察署九十八年三月二日宜檢明廉九十二執聲八十一字第二七
    三九號函檢附之臺灣新竹地方法院檢察署檢察官執行保護管
    束指揮書、臺灣宜蘭地方法院九十二年度聲字第一一九號裁
    定、刑案系統觀護終結原因表及印表單位為宜蘭地檢之被告
    提示簡表附卷足考，另受刑人於九十二年二月四日假釋出監
    迄至九十八年四月三十日止，法務部均未接獲該員之撤銷假
    釋案等情，有該部九十八年五月十二日法矯決字第○九八○
    九○一四六五號函在卷可稽。從而，受刑人聲請減刑之罪，
    既於中華民國九十六年罪犯減刑條例施行前之九十六年六月
    五日已執行完畢，揆諸首揭說明，即不得減刑，原裁定基此
    駁回其減刑之聲請，核無不合。本件抗告，應認無理由，予
    以駁回。
據上論結，應依刑事訴訟法第四百十二條，裁定如主文。
中    華    民    國    98    年    5     月    15    日
                    刑事第十八庭審判長法  官  吳鴻章
                                      法  官  周政達
                                      法  官  徐昌錦
以上正本證明與原本無異。
不得再抗告。
                                      書記官  王韻雅
中    華    民    國    98    年    5     月    15    日


司法院資訊處製作；財團法人民間司法改革基金會備份。
